臺灣新北地方法院刑事判決
111年度審易字第579號
公  訴  人  臺灣新北地方檢察署檢察官
被      告  潘明圻


               （現於法務部○○○○○○○○○○○執行）
上列被告因竊盜案件，經檢察官提起公訴（110年度偵字第47381
號），被告於準備程序中為有罪之陳述，經裁定進行簡式審判程
序，並判決如下：
    主  文
潘明圻犯結夥三人以上竊盜罪，累犯，處有期徒刑柒月。
    事實及理由
一、本件被告潘明圻所犯係死刑、無期徒刑、最輕本刑為3年以
    上有期徒刑或高等法院管轄第一審案件以外之罪，於準備程
    序進行中，被告先就被訴事實為有罪之陳述，經本院告知簡
    式審判程序之旨，並聽取公訴人及被告之意見後，認適宜改
    依簡式審判程序進行，爰依刑事訴訟法第273條之1第1項規
    定，裁定進行簡式審判程序，合先敘明。
二、本件犯罪事實、證據，除下列事項應更正外，其餘均引用如
    附件檢察官起訴書之記載：
  ㈠犯罪事實欄一、第17行有關「徒手竊取該店置於ESC置物櫃上
    之待領包裹1個」之記載，應更正為「徒手竊取該店置於EC
    置物櫃上之待領包裹1個」。　　
　㈡犯罪事實欄一、第20行至第21行有關「並將之藏放於隨身攜
    帶之Uber置物背包袋內」之記載，應更正為「並將之藏放於
    隨身攜帶之Ubereats置物背包袋內」。
  ㈢證據部分補充「被告潘明圻於民國111年4月12日本院準備程
    序及審理時之自白」外，其餘均引用如附件檢察官起訴書之
    記載。
三、論罪科刑理由：
  ㈠論罪之理由：
    核被告潘明圻所為，係犯刑法第321條第1項第4款之結夥三
    人以上竊盜罪。又被告潘明圻與同案被告李仁傑、黃詠婕間
    ，就本案竊盜犯行具有犯意聯絡及行為分擔，應論以共同正
    犯（惟結夥3人以上竊盜，其本質仍為共同正犯，因其已表
    明為結夥3人以上，故主文之記載並無加列「共同」之必要
    ，最高法院79年度台上字第4231號判決意旨參照）。
  ㈡科刑之理由：
    1.累犯，加重其刑：
      查：被告前於108年間，因贓物案件，經本院以108年度易字
      第795號判決判處有期徒刑2月確定，於109年12月28日執行
      完畢等情，有臺灣高等法院被告前案紀錄表在卷可徵。其
      於有期徒刑執行完畢後，5年內故意再犯本件有期徒刑以
      上之罪，為累犯。再本院考量其前案構成累犯案件與本案
      均為財產犯罪，並經徒刑執行完畢，理應產生警惕作用，
      而不再觸犯有期徒刑以上之罪，然而被告卻故意再犯相類
      罪質之竊盜罪，足見被告有其特別惡性，且上開所載前罪
      之徒刑執行並無成效，其對於刑罰之反應力明顯薄弱，故
      認上開之罪，仍有必要依刑法第47條第1項之規定各加重
      其刑。
    2.刑法第57條科刑審酌：
      爰以行為人之責任為基礎，並審酌被告正值青壯，不思循
      正當途徑賺取財物，反以竊盜方式竊取他人財物，致告訴
      人平白蒙受財產損失，破壞社會治安，實無可取。兼衡被
      告之犯罪動機、目的、手段、告訴人所受之損害、犯罪後
      坦承犯行，及被告大學畢業、未婚、入監前從事粗工、家
      中尚無人需賴其撫養（本院卷附111年4月12日簡式審判筆
      錄第4頁）等一切情狀，量處如主文所示之刑。
四、沒收：
　㈠按犯罪所得，屬於犯罪行為人者，沒收之，於全部或一部不
    能沒收或不宜執行沒收時，追徵其價額，刑法第38條之1第1
    項前段、第3項定有明文。次按共同正犯犯罪所得之沒收或
    追徵，應就各人所分得之數為之。倘若共同正犯內部間，對
    於不法利得分配明確時，應依各人實際分配所得宣告沒收；
    若共同正犯成員對不法所得並無處分權限，與其他成員亦無
    事實上之共同處分權限者，自不予諭知沒收；然若共同正犯
    各成員對於不法利得享有共同處分權限，惟彼此間分配狀況
    未臻具體或明確，自應負共同沒收之責（最高法院107年度
    台上字第1572號判決意旨參照）。
　㈡查：本案被告潘明圻與同案被告李仁傑、黃詠婕於如附件起
    訴書事實欄所竊取之本案包裹物品，為渠等之犯罪所得，然
    被告潘明圻於警詢中稱：「我就去櫃子上拿收件人：陳小春
    之包裏，拿完後，我就直接放在黑色Ubereats包包內，並離
    開案發現場及依照同案被告李仁傑之指示搭乘計程車離開，
    到李仁傑租屋處會合。到達後，我們就回到李仁傑的租屋處
    ，在屋內我就將竊來的包裏及黑色Ubereats包包親手交給李
    仁傑，我就搭捷運離開了；是李仁傑叫我將竊來的包裏裝入
    黑色Ubereats包包內，目前Ubereats包包已經在當天一起給
    李仁傑了；我竊取包裏沒有獲得任何利益」等語（偵查卷第
    12頁、第16頁、第17頁），被告潘明圻否認自共同被告李仁
    傑、黃詠婕處獲取任何不法利得，且共同被告李仁傑就本案
    於本院110年度易字第784號審理中除坦承全部犯行外，亦供
    承從未將該筆犯罪所得分配予共同被告黃詠婕、潘明圻，則
    上開不法所得既由共同被告李仁傑現實管領持有，復無證據
    證明被告潘明圻已受領或事實上有共同處分權限，自無從對
    被告潘明圻諭知沒收及追徵該犯罪所得。　　
五、適用之法律：
　㈠刑事訴訟法第273條之1第1項、第299條第1項前段、第310條
    之2、第454條第2項。
　㈡刑法第28條、第321條第1項第4款、第47條第1項。
　㈢刑法施行法第1條之1第1項，判決如主文。
本案經檢察官徐綱廷偵查起訴，由檢察官黃明絹到庭執行職務。
中    華    民    國   111    年    4     月    26    日
                  刑事第二十四庭法  官  潘 長 生　
上列正本證明與原本無異。
如不服本判決，應於判決送達後20日內敘明上訴理由，向本院提
出上訴狀 (應附繕本) ，上訴於臺灣高等法院。其未敘述上訴理
由者，應於上訴期間屆滿後20日內向本院補提理由書「切勿逕送
上級法院」。
                                書記官  許 雅 琪　　　
中    華    民    國   111    年    4     月    26    日
附錄本案論罪科刑法條全文：
中華民國刑法第321條
犯前條第1項、第2項之罪而有下列情形之一者，處6月以上5年以
下有期徒刑，得併科50萬元以下罰金：
一、侵入住宅或有人居住之建築物、船艦或隱匿其內而犯之。
二、毀越門窗、牆垣或其他安全設備而犯之。
三、攜帶兇器而犯之。
四、結夥三人以上而犯之。
五、乘火災、水災或其他災害之際而犯之。
六、在車站、港埠、航空站或其他供水、陸、空公眾運輸之舟、
    車、航空機內而犯之。
前項之未遂犯罰之。
--------------------------------------------------------
附件：
臺灣新北地方檢察署檢察官起訴書　
                                    110年度偵字第47381號
　　被　　　告　潘明圻　男　23歲（民國00年0月00日生）
　　　　　　　　　　　　住新北市○○區○○街000號3樓
                        (現另案於法務部矯正署臺北監獄臺
                        北分監執行中)
　　　　　　　　　　　　國民身分證統一編號：Z000000000號
上列被告因竊盜案件，業經偵查終結，認應提起公訴，茲敘述犯
罪事實及證據並所犯法條如下：
　　　犯罪事實
一、潘明圻、李仁傑、黃詠婕為朋友(李仁傑、黃詠婕因共同犯
    下列犯行而涉加重竊盜案件，業經臺灣新北地方法院以110
    年易字784號判決3月及應執行有期徒刑1年確定，下稱前案)
    。潘明圻前因贓物案件，經同法院以108年度易字第795號判決
    處有期徒刑2月確定，於民國109年12月28日執行完畢出監。詎
    其未知悔改，與李仁傑、黃詠婕共同意圖為自己及他人不法
    之所有，基於結夥三人竊盜之犯意聯絡，由黃詠婕於110年7
    月11日11時9分前某時許，先至新北市○○區○○街000號、由張
    人哲管理之全家便利商店(下稱本案便利商店)內，確認所欲
    竊取之包裹擺放位置、現場值班店員人數後，以通訊軟體LI
    NE轉告李仁傑，李仁傑再於110年7月11日11時9分許，騎乘
    車牌號碼000-0000號(報告意旨誤載為MXC-6773號)普通重型
    機車搭載潘明圻至本案便利商店附近。2人先在旁等候，待
    黃詠婕於同日13時5分許抵達該處，黃詠婕、潘明圻即先後
    進入本案便利商店內。黃詠婕旋尋找竊取物品、藉故引開店
    員注意及在旁把風，潘明圻則乘店員不及注意之際，徒手竊
    取該店置於ESC置物櫃上之待領包裹1個(取件人：陳小春、
    手機末3碼：825、配送單號00000000000號，包裹內物品價
    值新臺幣1萬6931元。此包裹及內裝物品下稱本案包裹物品)
    ，並將之藏放於隨身攜帶之Uber置物背包袋內。得手後，潘
    明圻即搭乘計程車逃離現場，李仁傑則騎乘上開機車搭載黃
    詠婕逃離現場。嗣經張人哲報警處理，經警循線查悉。
二、案經張人哲訴由新北市政府警察局海山分局報告偵辦。
        證據並所犯法條
一、證據清單暨待證事實
編號 證據名稱 待證事實 1 被告潘明圻於警詢、偵查中之任意性自白 全部犯罪事實。 2 證人李仁傑於警詢時之證述 全部犯罪事實。  3 證人黃詠婕於警詢時之證述 李仁傑於案發時曾傳送訊息告知本案包裹相關訊息，及黃詠婕於上開時間，與被告共同進入本案便利商店之事實。 4 證人即告訴人張人哲於警詢時之證述 本案包裹為到店付款，本案包裹物品未經付款即遭他人竊取之事實。 5 本案便利商店內及周遭監視錄影器檔案、上開檔案之畫面截圖 被告、李仁傑、黃詠婕曾於上開時間、以上開方式出發、抵達、進入案發地，及共同竊取本案包裹物品之事實。 6 行動電話簡訊翻拍畫面、黃詠婕與李仁傑行動電話通訊軟體對話截圖 被告、李仁傑、黃詠婕知悉本案包裹物品已到店後，相互聯繫並共同竊取之事實。 
二、核被告潘明圻所為，係犯刑法第321條第1項第4款之結夥3人
    竊盜罪嫌。被告與李仁傑、黃詠婕就上開犯行間，有犯意聯
    絡，行為分擔，請論以共同正犯。被告前有如犯罪事實欄所
    載之犯罪科刑及執行情形，有被告之全國刑案資料查註表在卷
    可參，其於有期徒刑執行完畢後，5年以內故意再犯本件有期徒
    刑以上之罪，為累犯，請依司法院大法官釋字第775號解釋意
    旨及刑法第47條第1項之規定，審酌是否加重其刑。至本案
    包裹物品於案發後已由被告交付李仁傑，此為李仁傑所不否
    認，徵之前案判決業就該包裹對李仁傑諭知沒收，亦無證據
    足認被告因此獲得何利益，爰不聲請沒收。
三、依刑事訴訟法第251條第1項提起公訴。　　　　　　
　　此  致
臺灣新北地方法院
中　　華　　民　　國　 111　　年　　2 　　月　　18　　日
　　　　　　　　　　　　　　　檢　察　官  徐綱廷
本件正本證明與原本無異
中　　華　　民　　國　 111　　年　　3 　　月　　7 　　日
                              書  記  官  張婷鈞
附錄本案所犯法條全文 
中華民國刑法第321條
犯前條第 1 項、第 2 項之罪而有下列情形之一者，處 6 月以
上 5 年以下有期徒刑，得併科 50 萬元以下罰金：
一、侵入住宅或有人居住之建築物、船艦或隱匿其內而犯之。
二、毀越門窗、牆垣或其他安全設備而犯之。
三、攜帶兇器而犯之。
四、結夥三人以上而犯之。
五、乘火災、水災或其他災害之際而犯之。
六、在車站、港埠、航空站或其他供水、陸、空公眾運輸之舟、
    車、航空機內而犯之。
前項之未遂犯罰之。